臺灣高等法院高雄分院刑事判決　　　 100年度交上易字第41號
上　訴　人　臺灣高雄地方法院檢察署檢察官
上　訴　人
即　被　告　謝勇志
選任辯護人　周村來律師
　　　　　　周元培律師
　　　　　　洪郁婷律師
上列上訴人因過失重傷害案件，不服臺灣高雄地方法院99年度交
易字第141 號中華民國100 年1 月26日第一審判決（起訴案號：
臺灣高雄地方法院檢察署99年度偵字第12402 號），提起上訴，
本院判決如下：
    主  文
上訴駁回。
    事  實
一、謝勇志考領有普通重型機車駕駛執照。民國98年7 月18日下
    午6 時46分許，謝勇志駕駛車號XEJ-356 號普通重型機車，
    由高雄市苓雅區○○○路右轉進入建國一路84巷，由南往北
    方向行駛，行經該巷道與建國一路84巷8 弄之無號誌交岔路
    口（下稱系爭交岔路口）時，本應注意行經無號誌之交岔路
    口，應減速慢行，作隨時停車之準備，而當時天候晴、柏油
    路面乾燥、無缺陷、無障礙物、視距良好，現場並經設置路
    燈，且依謝勇志之智識、能力，又無不能注意之情事，詎其
    竟疏未注意及此，未予減速並作隨時停車之準備，又疏於掌
    握系爭交岔路口確實之車輛動態，即貿然前行駛入系爭交岔
    路口。適有張顯國駕駛車號XXX-773 號普通重型機車，沿建
    國一路84巷8 弄由西往東駛至系爭交岔路口，本應注意行經
    無號誌之交岔路口，應減速慢行，作隨時停車之準備，且左
    方車應暫停讓右方車先行，而當時天候晴、柏油路面乾燥、
    無缺陷、無障礙物、視距良好，現場並經設置路燈，且依張
    顯國之智識、能力，又無不能注意之情事，詎其竟疏未注意
    及此，而貿然前行駛入系爭交岔路口，致張顯國所駕駛之機
    車車頭撞及謝勇志所駕駛之機車左側中間偏後部分，兩人均
    因而人車倒地，謝勇志因而受有右肘、左手、左踝、左小腿
    、右膝擦傷、左手大拇指脫臼之傷害（張顯國涉犯過失傷害
    部分，業經謝勇志於原審審理時撤回告訴）；張顯國則受有
    頭部外傷併左側顱骨骨折及硬腦膜上出血、右側硬腦膜下出
    血，及因前揭傷害導致意識昏迷，迄今仍呈現植物人狀態之
    難以治癒之重傷害。謝勇志於肇事後停留在事故現場，於有
    偵查權限之公務員尚未發覺其犯罪前，主動向到場處理之員
    警表明其為肇事者，自首而接受裁判。
二、案經臺灣高雄地方法院檢察署檢察官指定張顯國之母親林美
    玉為代行告訴人，訴由臺灣高雄地方法院檢察署檢察官偵查
    起訴。
    理  由
壹、證據能力方面：
    按傳聞法則之重要理論依據，在於傳聞證據未經當事人之反
    對詰問予以核實，乃予排斥，惟若當事人已放棄對原供述人
    之反對詰問權，於法院審判時表明同意該等傳聞證據可作為
    證據，基於證據資料愈豐富，愈有助於真實發現之理念，並
    貫徹刑事訴訟法修法加重當事人進行主義之精神，確認當事
    人對於證據能力有處分權之制度，傳聞證據經當事人同意作
    為證據，法院認為適當者，亦得為證據。另當事人於調查證
    據時，對於傳聞證據表示「沒有意見」、「對於證據調查無
    意見」，而未於言詞辯論終結前聲明異議，應視為已有將該
    等傳聞證據採為證據之同意，此刑事訴訟法第159 條之5 定
    有明文。檢察官、被告及辯護人於本院準備程序及審判期日
    ，已表示對於全案傳聞證據之證據能力均無意見，且同意作
    為本案之證據（見本院卷第56至58頁、第145 頁），依刑事
    訴訟法第159 條之5 之規定，檢察官、被告及辯護人已同意
    本案之傳聞證據均有證據能力，本院斟酌該等證據並非非法
    取得，亦無證明力明顯過低之情形，是該等證據，均得採為
    證據。
貳、實體部分：
一、訊據上訴人即被告謝勇志（下稱被告）固坦承有於前揭時間
    、地點，駕駛機車與被害人張顯國（下稱被害人）發生交通
    事故之事實，惟矢口否認對本件交通事故之發生有何過失，
    辯稱：伊行經建國一路84巷時，時速大約20公里，要進入系
    爭交岔路口前，伊有減速到大約時速1 至2 公里，並有往左
    右觀看，才騎過該路口，且伊為右方車，被害人之左方車應
    讓伊先行，伊並無任何過失云云。經查：
  (一)被告考領有普通重型機車之駕駛執照，於98年7 月18日下午
    6 時46分許，駕駛車號XEJ-356 號機車，由高雄市苓雅區○
    ○○路右轉進入建國一路84巷，由南往北方向行駛，行經系
    爭交岔路口時，適被害人駕駛車號XXX-773 號機車，沿建國
    一路84巷8 弄由西往東駛至系爭交岔路口，被害人所駕駛之
    機車車頭撞及被告所駕駛之機車左側中間偏後部分，兩人均
    因而人車倒地，被告因而受有右肘、左手、左踝、左小腿、
    右膝擦傷、左手大拇指脫臼之傷害，被害人則受有頭部外傷
    併左側顱骨骨折及硬腦膜上出血、右側硬腦膜下出血，及因
    前揭傷害導致意識昏迷，迄今仍呈現植物人狀態之難以治癒
    之重傷害，而事故發生當時，天候晴朗，路面為柏油鋪裝、
    乾燥、無缺陷、無障礙物，且視距良好，現場並經設置路燈
    等情，均為被告所不否認（見警卷第1 至2 頁，偵卷一第19
    頁，原審卷一第31頁，原審卷二第31頁，本院卷第54頁）；
    核與代行告訴人林美玉（下稱代行告訴人）陳稱：伊接獲警
    察通知趕往醫院，始知悉被害人與被告在系爭交岔路口發生
    車禍，被害人迄今意識昏迷，不省人事，已呈植物人狀態等
    語（見警卷第3 至4 頁，偵卷一第7 至8 頁，原審卷一第32
    頁，本院卷第59頁）；及證人即現場處理員警龔憲宏於原審
    審理時證稱：本件事故是伊去現場處理，伊到達現場時被告
    在場，被害人已經送醫，兩方車輛倒地情形如現場照片所示
    ，事故現場圖是依照被告所述的雙方行向及兩車倒地情形來
    製作的，被害人是前車頭的菜籃受損，被告的機車是左側偏
    左後方之車身受損等語（見原審卷二第85至89頁），互核相
    符；並有被告及被害人之診斷證明書、道路交通事故現場圖
    、道路交通事故調查報告表(一)(二)、交通事故談話紀錄表、被
    告機車駕照查詢結果、國軍高雄總醫院99年5 月18日醫雄企
    管字第0990002736號函、99年12月1 日醫雄企管字第099000
    6911號函、事故現場照片等件在卷可稽（見警卷第7 至9 頁
    、第11頁、第18至21頁、第23至24頁，偵卷一第16頁，原審
    卷一第18、34頁，原審卷二第14頁、第64至69頁，本院卷第
    175 頁），是此部分事實均堪以認定。又自前開事故現場照
    片可知，本件事發當時，雙方行向進入系爭交岔路口前，尚
    未經劃設如原審於99年12月23日至現場履勘時之「停」與「
    慢」字樣（見原審卷二第53、57頁），職是，案發當時，系
    爭交岔路口係屬未經區○○○○○道之路口甚明，此並經高
    雄市政府交通局99年12月7 日高市交四字第0990053873號函
    所是認（見原審卷二第9 頁），是此部分之事實亦堪認定。
  (二)按道路交通安全規則第93條第1 項第2 款規定：「行車速度
    ，依速限標誌或標線之規定，無速限標誌或標線者，應依下
    列規定：…二、行經…無號誌之交岔路口…應減速慢行，作
    隨時停車之準備。…」、第102 條第1 項第2 款規定：「汽
    車行駛至交岔路口，其行進、轉彎，應依下列規定：…二、
    行至無號誌…之交岔路口，…同為直行車或轉彎車者，左方
    車應暫停讓右方車先行。…」。參諸該等規定，本已蘊含對
    行經該等路口之駕駛人，無論其為左方或右方車輛，均課以
    「應減速慢行作隨時停車之準備」之義務，即應保持隨時可
    對於各種可能之正常來車情形有所警覺，並即時做出適當應
    對，以避免發生車禍事故之義務。
  (三)本件事故雙方均為行經系爭交岔路口之直行車，被告負有「
    應減速慢行作隨時停車準備」之注意義務：
  1.被告迭於警詢、偵查、原審及本院審理時，均始終供稱：伊
    行車方向是由南往北直行行經系爭交岔路口，被害人國則是
    由西往東直行行經該路口等語（見警卷第2 、6 頁，偵卷一
    第9 頁，原審卷二第33頁、第99至100 頁，本院卷第158 頁
    ），前後所述均屬一致。除此之外，被告於警方初至現場處
    理時所供述之內容，亦與其前開歷次供述情節相符等情，業
    據證人龔憲宏警員於原審審理時證稱：伊到現場時，被告第
    一時間就說他是要直行，現場沒有任何跡象顯示他要右轉等
    語明確（見原審卷二第89頁），亦與被告事發後所製作之交
    通事故談話紀錄表所載內容相符（見警卷第23頁）。故被告
    除歷次製作筆錄時，就此供述內容均屬相符外，其於甫事發
    之第一時間，又已向前來處理之證人龔憲宏警員自承上情，
    是其此部分所述，尚難認有何瑕疵可指。
  2.經原審至交通事故現場勘驗結果，雖可認定自被告所自稱「
    欲行經系爭交岔路口而繼續直行建國一路84巷」之行車方向
    盡頭為一無尾巷弄（即俗稱之「死巷」，見原審卷二第48頁
    、第54至56頁），顯然無法通往被告當時之住處即高雄市苓
    雅區○○○路72巷35之3 號，而與被告於原審準備程序所述
    ：當天這樣走是要回家（見原審卷二第32頁）之目的不相符
    合。然被告就此則辯稱：伊當日是第一次欲以此路線返家，
    始誤認直行可通往輔仁路或正大路等語（見原審卷二第34、
    100 頁，本院卷第158 頁）。經查，就本件事故現場圖及現
    場照片觀之（見警卷第18頁、原審卷二第64頁），被告車輛
    倒地處，係在系爭交岔路口北邊之建國一路84巷內，若被告
    於事發當時，係欲在系爭交岔路口右轉，而遭被害人車輛撞
    擊，則自車輛之動能、慣性而言，被告車輛倒地處應係在系
    爭交岔路口東邊之建國一路84巷8 弄內，始屬合理，是就被
    告車輛倒地之情形觀之，其辯稱係因誤認始於系爭交岔路口
    繼續直行等語，尚非無據。
  3.代行告訴人雖於原審準備程序時陳稱：事故現場圖及現場照
    片所顯示之兩車倒地情形，可能已遭移動，而非屬事發後之
    原貌云云（見原審卷二第64至69頁）。然查，證人龔憲宏警
    員於原審審理時證稱：伊到現場時，就是如照片所示之情形
    等語（見原審卷二第86頁、第89至90頁），參以卷附被告之
    國軍高雄總醫院98年7 月20日04858H號診斷證明書，可知被
    告因本件車禍事故亦受有右肘、左手、左踝、左小腿、右膝
    擦傷、左手大拇指脫臼等傷害（見警卷第10頁），足認被告
    當不致於受有此等傷害之時，尚能為圖規避責任而有搬動機
    車以破壞現場之動機及舉動。而除被告以外，無論前往救護
    之人員及處理事故之員警，依其等所受之專業訓練及處理交
    通事故之經驗，亦難認有何破壞現場之行為。準此，足認本
    件現場圖及現場照片，確可重現事故發生後被告機車倒地之
    情形無訛，代行告訴人上開所述，尚有誤會。
  4.綜上，依前揭被告之歷次供述及事故現場圖、現場照片等證
    據資料，洵可認定本件事故雙方，均係欲直行行經系爭交岔
    路口無訛，揆諸前揭說明，被告及被害人於此時自均應負有
    「應減速慢行作隨時停車準備」之注意義務甚明。又自被告
    與被害人之行車方向觀之，被告係屬右方車，被害人則屬左
    方車，就上開交通法規及路權之歸屬而言，被害人之左方車
    自應暫停讓被告之右方車先行，亦堪認定。
  (四)被告為直行車，未予減速並作隨時停車之準備，又疏於掌握
    系爭交岔路口確實之車輛動態，即貿然向前駛入系爭交岔路
    口，對於本件事故有所過失：
  1.被告於警詢中供稱：發生事故時伊自建國一路84巷由南往北
    行駛，車速不超過時速30公里等語（見警卷第2頁），於偵
    查中亦供稱：發生事故時伊以時速20、30公里在行進等語（
    見偵卷一第19頁），經核均與其於前揭交通事故談話紀錄表
    中之記載「行車速率約30公里」等情相符（見警卷第24頁）
    。又被告於原審準備程序時供稱：當天伊到路口前，就有看
    到被害人的來車，是看到一個影子，在伊前方約30、40公尺
    左右，但伊認為還有很遠等語（見原審卷一第28頁）；於原
    審審理中亦供稱：伊到系爭交岔路口前往左看，有看到約30
    、40公尺外有一台車，那台車的車燈沒有開等語（見原審卷
    二第99至100 頁）。是無論其前揭所述見到被害人時雙方之
    距離是否精確，惟除其於警詢、偵查中之供述，並未提及任
    何駛至系爭交岔路口有降低車速之情形外，其對於「其駛入
    系爭交岔路口前，確實可看見，實際上亦已看見被害人自左
    方相當距離處駕駛機車前來」乙節，亦已先後自承明確，是
    被告於此等情形下，仍決意繼續前行，並旋即於自身時速約
    20至30公里之情形下，與自左方進入系爭交岔路口之被害人
    發生本件車禍事故，則本件事故之發生，與其未能正確掌握
    兩車之安全距離，即貿然決定繼續前行之行為間，自有相當
    之因果關係甚明。
  2.關於被告於發現被害人之車輛前，是否已有減速慢行之行為
    乙節，經查：
  (1)被告雖於原審審理中辯稱：伊駕駛習慣很好，要進入系爭交
    岔路口前，伊有減速到大約時速1 至2 公里，並有往左右看
    ，才騎過該路口云云。惟查，被告於警詢、偵查中先後所為
    之供述，既均未提及其於駛入系爭交岔路口前有何顯然減速
    之情形，已如前述，則其此部分所辯是否足採，抑或實際上
    其並未減速，始終均以時速20至30公里之速度行經系爭交岔
    路口，本非無疑。
  (2)又被告所駕駛之機車為77年6 月間出廠，而本件建國一路84
    巷8 弄之寬度又僅有約6.3 至6.4 公尺等情，有車籍基本資
    料查詢結果、現場圖及原審現場勘驗紀錄在卷可查（見警卷
    第31頁，原審卷二第47至48頁），則若被告所述其有於駛至
    系爭交岔路口前將車速降低至時速1 、2 公里之情形屬實，
    以該事發當時車齡已逾20年之機車性能，又如何可能在短短
    數公尺內之距離，即加速至其所稱事故發生時之時速20、30
    公里？是被告上開所辯，亦顯然與常情有違。
  (3)且被告於原審審理中亦供稱：「（你當天右轉進入84巷時，
    你的車速有多少？）我轉彎時有煞車，直行之後有加速，大
    約20公里，然後在8 弄口我有停一下…」、「（你在到達8
    弄口之前，有無其他把時速放慢到1 或2 公里之情形？）沒
    有」、「（你第一次把時速減到1 、2 公里時，就是到8 弄
    口的時候？）對」等語（見原審卷二第99至100 頁）。顯然
    被告經原審反覆確認後，仍數度自承其當日右轉進入建國一
    路84巷後，迄至駛抵系爭交岔路口前，並無其餘減速之情形
    。惟經原審至現場勘驗結果，可知就被告之行向而言，駛經
    系爭交岔路口前，尚需先行經一巷道寬度約為5.4 公尺之84
    巷6 弄無號誌交岔路口，而與84巷8 弄約6.3 公尺之巷道寬
    度相去不遠，此有原審勘驗筆錄、現場勘驗草圖及完整圖示
    紀錄、勘驗照片等附卷可查（見原審卷二第47至52頁），倘
    若被告確實有其上開所陳之良好駕駛習慣，殊難想像為何其
    於駛至84巷6 弄口時未減低車速，而於駛至系爭交岔路口時
    卻能主動減低車速？
  (4)準此，本院認被告於原審審理時此部分所為辯解，除與其先
    前於警詢、偵查中所述不相符合外，其所述之加速情形、駕
    車習慣，亦均與常情或客觀事實有所違背，足認係屬迴避自
    身責任之詞，不足憑採。
  (五)本件經送高雄市政府交通局車輛行車事故鑑定委員會鑑定結
    果，認：「被害人左方車未讓右方車先行，為肇事主因；被
    告行經無號誌交岔路口未減速慢行，為肇事次因」，此有該
    鑑定委員會鑑定意見書1 份在卷可稽（見偵卷二第4 頁）。
    經送高雄市車輛行車事故覆議鑑定委員會鑑定結果，認：「
    被害人左方車未讓右方車先行，為肇事主因；被告行經無號
    誌交岔路口未減速慢行，為肇事次因」，此有該鑑定委員會
    鑑定覆議意見書1 份在卷可稽（見偵卷二第5 頁）。經本院
    依被告之聲請將本件送請財團法人成大研究發展基金會鑑定
    結果，認：「經過釐清本案相關疑問後，本鑑定分析認同高
    雄市政府交通局車輛行車事故鑑定委員會與高雄市車輛行車
    事故覆議鑑定委員會的鑑定，認為『被害人左方車未讓右方
    車先行，為肇事主因；被告行經無號誌交岔路口未減速慢行
    ，為肇事次因』」，此有財團法人成大研究發展基金會100
    年6 月27日成大研基建字第1000002150號函及其鑑定意見書
    在卷可稽（見本院卷第84至110 頁）。上開高雄市政府交通
    局車輛行車事故鑑定委員會、高雄市車輛行車事故覆議鑑定
    委員會及財團法人成大研究發展基金會之鑑定結果，均與本
    院上開所述被告及被害人所應負之過失責任情形相符。益徵
    被害人確有「左方車未讓右方車先行」之過失，而被告則有
    「行經無號誌交岔路口未減速慢行」之過失無訛。
  (六)被告之辯護人雖另辯稱：依交通法規規定，左方車應讓右方
    車先行，本件被告為右方車，又係於已越過系爭交岔路口中
    心後，始遭未靠道路右側行駛之被害人撞擊，對於本件事故
    無從避免，依信賴原則，被告不應負擔過失責任云云。惟查
    ：
  1.依前揭現場圖及現場照片可知，雙方於事故發生後，車輛分
    別倒置於系爭交岔路口東北角之牆邊，然被害人係撞擊被告
    車輛之左後側，此經證人龔憲宏警員於原審審理時證述明確
    （見原審卷二第86頁、第88至89頁），則就整體路口之範圍
    而言，實際撞擊點尚難遽認甚為偏北。
  2.被害人所行經之建國一路84巷8弄，其寬度僅有約6.3至6.4
    公尺，是縱使雙方車輛倒地情形業如前述，則被害人於發生
    碰撞前，若因發現情況危急而有閃避之動作，致造成該等倒
    地之結果，亦非難以想像之事。是辯護人僅以雙方倒地情形
    ，遽以推測被害人未靠右側行駛，尚嫌速斷。
  3.又按汽車駕駛人，除應依道路交通安全規則為一般之注意外
    ，尚有依實際情況而異之特別注意義務，故所謂信賴原則之
    適用，應以自身並未違規為前提；縱本身無違規情形，如於
    他人之違規事實已極明顯，同時有充足之時間可以採取適當
    之措施以避免發生交通事故之結果時，即不得以信賴他方定
    能遵守交通規則，以免除自己之責任（最高法院84年台上字
    第5360號判例、86年度台上字第2462號判決、83年度台上字
    第5470號判決意旨參照）。查被告於進入系爭交岔路口時，
    既未能減速慢行，自身已有違規行為，其後又於發現被害人
    即將自左方相當距離處駕駛機車前來，復有立即減速慢行或
    暫停行車，以防免事故發生機會之情形下，仍繼續貿然前行
    ，依前揭說明，被告自無從主張信賴原則據以免責。至被害
    人雖對本件交通事故之發生，亦有「左方車未讓右方車先行
    」之過失，然亦僅為雙方過失責任程度多寡之層次問題，被
    告亦不得因為被害人與有過失而解免其自身之過失責任，自
    屬當然。
  (七)被告雖另質疑被害人酒後駕車及未戴安全帽，亦與有過失云
    云。惟查：
  1.被害人經送醫救治時，經抽血檢驗結果，其血液中所含酒精
    濃度為10mg/dl （經換算呼氣酒精濃度為0.05mg/l），與一
    般未飲酒之正常血液中，所可能含有之酒精濃度無異等情，
    有國軍高雄總醫院一般生化檢驗報告單及99年12月1 日醫雄
    企管字第0990006911號函各1 紙在卷可稽（見警卷第25頁，
    原審卷二第14頁）；且被害人所涉酒後駕車公共危險部分，
    亦經臺灣高雄地方法院檢察署檢察官以98年度偵字第30187
    號為不起訴處分確定等情，有臺灣高雄地方法院檢察署檢察
    官98年度偵字第30187 號不起訴處分書及被害人之臺灣高等
    法院被告前案紀錄表各1 份附卷可憑（見原審卷二第18頁，
    本院卷第176 頁）。準此，尚無積極證據證明被害人有酒後
    駕車之行為，甚為明灼。
  2.縱認被害人於案發當時未戴安全帽，然未依規定戴安全帽，
    僅屬違規問題，與肇事原因無關，要難因此認被害人與有過
    失（最高法院89年台上字第1431號判決意旨參照）。準此，
    亦無從以被害人未戴安全帽，而認被害人有此部分之與有過
    失。
  (八)綜上，被告於駕駛機車進入系爭交岔路口時，本已未予減速
    並作隨時停車之準備，又於已見被害人自左方相當距離處駕
    駛機車而來，復有立即減速慢行或暫停行車，以防免事故發
    生機會之情形下，仍未能正確估計兩車距離，而貿然繼續向
    前行駛等情，均經本院認定如前，已如上述。準此，被告於
    駕駛機車進入系爭交岔路口時，本應注意行經無號誌之交岔
    路口，應減速慢行，作隨時停車之準備，且依被告之智識、
    能力，又無不能注意之情事，詎其竟疏未注意及此，未予減
    速並作隨時停車之準備，又疏於掌握系爭交岔路口確實之車
    輛動態，即貿然前行駛入系爭交岔路口，是其對本件交通事
    故之發生自有過失。另被害人因本件交通事故受有頭部外傷
    併左側顱骨骨折及硬腦膜上出血、右側硬腦膜下出血，及因
    前揭傷害導致意識昏迷，迄今仍呈現植物人狀態之難以治癒
    之重傷害等情，有診斷證明書、國軍高雄總醫院99年5 月18
    日醫雄企管字第0990002736號函、99年12月1 日醫雄企管字
    第0990006911號函在卷可稽，亦如上述。足認被告上開過失
    行為，與被害人之重傷害結果間，具有相當因果關係，洵堪
    認定。
  (九)綜上所述，被告上開所辯，均係事後卸責之詞，不足採信，
    本案事證已臻明確，被告犯行洵堪認定，應予依法論科。
二、核被告所為，係犯刑法第284 條第1 項後段之過失致重傷害
    罪。其於肇事後留在事故現場，於有偵查權限之公務員尚未
    發覺其犯罪前，主動向到場處理之員警表明其為肇事者，自
    首而接受裁判等情，業經證人龔憲宏警員於原審審理時證述
    明確（見原審卷二第87頁），且有自首情形紀錄表在卷可稽
    （見原審卷一第25頁），是被告符合自首之規定，爰依刑法
    第62 條 前段之規定減輕其刑。
三、原審以被告罪證明確，因而依刑法第284 條第1 項後段、第
    62條前段、第41條第1 項前段、刑法施行法第1 條之1 等規
    定，並審酌被告因駕駛機車一時不慎，與被害人發生交通事
    故，致被害人受有如事實欄所示之重傷害結果，迄今仍呈現
    植物人之狀態，使代行告訴人精神上承受重大痛苦，亦對被
    害人家庭之經濟狀況造成重大影響，所為實有可議，且其犯
    後始終否認犯行，未見悔意；惟其前無犯罪前科紀錄，有臺
    灣高等法院被告前案紀錄表在卷可查，足見素行尚佳；且迄
    今雖未與代行告訴人林美玉達成和解，賠償被害人及代行告
    訴人因此所受之損失，然此係因雙方和解金額差距過大，而
    非被告毫無與代行告訴人和解之誠意及意願；復斟酌本件交
    通事故之發生，依卷內證據可認定之雙方行向、車禍碰撞情
    形觀之，應認被害人亦有「未減速慢行作隨時停車準備」、
    「左方車未讓右方車」之過失，而被告則有「未減速慢行作
    隨時停車準備」之過失；暨被告事發時年齡已達69歲，相較
    事發時年僅19歲正值青年之被害人而言，兩人對交通狀況之
    判斷能力，自應以被害人較為良好，而應認就本件事故之發
    生，被告僅負次要過失等一切情狀，因而量處有期徒刑2 月
    ，並諭知以新臺幣1 千元折算1 日之易科罰金折算標準。經
    核原判決認事用法均無違誤，量刑亦稱允當，被告上訴意旨
    否認犯罪，檢察官上訴意旨則認量刑過輕，且認被害人不負
    「左方車未讓右方車」之過失，而均指摘原判決不當，為無
    理由，應予駁回。
據上論結，應依刑事訴訟法第368 條，判決如主文。
本案經檢察官吳茂松到庭執行職務。
中    華    民    國  100     年    9     月    9     日
                    刑事第六庭  審判長法  官  翁慶珍
                                      法  官  鍾宗霖
                                      法  官  孫啟強
以上正本證明與原本無異。
不得上訴。
中    華    民    國   100    年    9     月    9     日
                                      書記官  劉鴻瑛
附錄本件判決論罪科刑法條：
刑法第284條：
因過失傷害人者，處6月以下有期徒刑、拘役或5百元以下罰金，
致重傷者，處1年以下有期徒刑、拘役或5百元以下罰金。
從事業務之人，因業務上之過失傷害人者，處1年以下有期徒刑
、拘役或1 千元以下罰金，致重傷者，處 3 年以下有期徒刑、
 拘役或 2 千元以下罰金。